# 请教陈版，关于内部交易固定资产形成的未实现内部交易损益

提问人：一剑千年一 时间：2019-08-27 11:46:43
为什么联营企业没有借累计折旧 贷管理费用这笔分录，而集团内部发生该交易时有这笔交易？是因为集团内部交易固定资产，只要不出售，那未实现内部交易损益就不会实现吗

回答人：chenyiwei
1 、因为管理费用和累计折旧都确认在联营企业的账面上，而联营企业的报表本身并不纳入本企业的合并报表。可参考此处回复：https:
//bbs.esnai.com/forum.php? ... =4657640&page=1 2 、期末内部交易损益是通过该标的资产在联营企业逐年计提折旧的方式逐步实现的，并不是如果不处置就不能实现。